---
title: "Alime"
author: "CLAIRAC"
date: "24/04/2020"
output:
  pdf_document: default
  html_document: default
---

```{r setup, include=FALSE}
knitr::opts_chunk$set(echo = TRUE)
```


```{r}
install.packages("FactoMineR")
```

```{r}
install.packages("multcomp")
`
```

Pour nettoyer l'environnement
```{r}
rm(list=ls())
```

```{r}
library(knitr)
library(FactoMineR)
library(factoextra)
library(corrplot)
library(ggplot2)
library(emmeans)
library(multcomp)
library(tinytex)
library(tidyverse)
```

```{r}

tableau <- read.csv("testGM6.csv", sep= ";", header=TRUE, na.strings="N.A.")
tableaussna <- na.omit(tableau)
summary(tableau)
```

```{r}
table <- read.csv("donnees-modifs.csv", sep= ";", header=TRUE, na.strings="N.A.")
#tablessna <- na.omit(tableau)
#summary(tableau)
```


```{r}
ggplot(table) + aes(x=GM10_entrée, y=GM10_steak_boeuf) + 
```


Différences de périphériques selon la prot ?
```{r}
ggplot(table)+geom_bar(mapping = aes(x=GM10_entrée, y = GM10_steak_boeuf), stat = "identity")
ggplot(table)+geom_bar(mapping = aes(x=GM10_entrée, y = GM10_cordon_bleu), stat = "identity")
ggplot(table)+geom_bar(mapping = aes(x=GM10_entrée, y = GM10_oeuf_coque), stat = "identity")
ggplot(table)+geom_bar(mapping = aes(x=GM10_entrée, y = GM10_galette_cereales), stat = "identity")
ggplot(table)+geom_bar(mapping = aes(x=GM10_entrée, y = GM10_haricots_blancs), stat = "identity")
ggplot(table)+geom_bar(mapping = aes(x=GM10_entrée, y = GM10_lentilles_corail), stat = "identity")

ggplot(table)+geom_bar(mapping = aes(x=GM10_dessert1, y = GM10_steak_boeuf), stat = "identity")
ggplot(table)+geom_bar(mapping = aes(x=GM10_dessert1, y = GM10_cordon_bleu), stat = "identity")
ggplot(table)+geom_bar(mapping = aes(x=GM10_dessert1, y = GM10_oeuf_coque), stat = "identity")
ggplot(table)+geom_bar(mapping = aes(x=GM10_dessert1, y = GM10_galette_cereales), stat = "identity")
ggplot(table)+geom_bar(mapping = aes(x=GM10_dessert1, y = GM10_haricots_blancs), stat = "identity")
ggplot(table)+geom_bar(mapping = aes(x=GM10_dessert1, y = GM10_lentilles_corail), stat = "identity")


ggplot(table)+geom_bar(mapping = aes(x=GM10_fromage, y = GM10_steak_boeuf), stat = "identity")
ggplot(table)+geom_bar(mapping = aes(x=GM10_fromage, y = GM10_cordon_bleu), stat = "identity")
ggplot(table)+geom_bar(mapping = aes(x=GM10_fromage, y = GM10_oeuf_coque), stat = "identity")
ggplot(table)+geom_bar(mapping = aes(x=GM10_fromage, y = GM10_galette_cereales), stat = "identity")
ggplot(table)+geom_bar(mapping = aes(x=GM10_fromage, y = GM10_haricots_blancs), stat = "identity")
ggplot(table)+geom_bar(mapping = aes(x=GM10_fromage, y = GM10_lentilles_corail), stat = "identity")

```


nombre d'aliments composant le plat selon la prot ?


```{r}

tablesum <-read.csv("donnees-modifs-sumalim.csv", sep= ";", header=TRUE, na.strings="N.A.")
ggplot(tablesum)+geom_bar(mapping = aes(x=GM10_steak_boeuf, y = Nb_aliments_plat), stat = "identity")
ggplot(tablesum)+geom_bar(mapping = aes(x=GM10_cordon_bleu, y = Nb_aliments_plat), stat = "identity")
ggplot(tablesum)+geom_bar(mapping = aes(x=GM10_oeuf_coque, y = Nb_aliments_plat), stat = "identity")
ggplot(tablesum)+geom_bar(mapping = aes(x=GM10_haricots_blancs, y = Nb_aliments_plat), stat = "identity")


```







nombre de périphériques selon la prot 

```{r}
tablesumperiph <-read.csv("tablesumperiph.csv", sep= ";", header=TRUE, na.strings="N.A.")
ggplot(tablesumperiph)+geom_bar(mapping = aes(x=GM10_steak_boeuf, y = Nb_periph), stat = "identity")
```




Histo du Nb de periph
```{r}

ggplot(tablesumperiph)+  aes(x=Nb_periph)+geom_histogram()

```






Ceux qui ont faim, plus de périph, hommes aussi

```{r}
tablesumperiph <-mutate(tablesumperiph, Faim..=factor(Faim..))
ggplot(tablesumperiph)+
  aes(x = Faim.., y=Nb_periph)+
  geom_violin()
tablesumperiph <-mutate(tablesumperiph, sexe.homme=factor(sexe.homme))
ggplot(tablesumperiph)+ aes(x = sexe.homme, y=Nb_periph)+
  geom_violin()

```


```{r}
ggplot(tablesumperiph)+ aes(x = sexe.homme)+
  geom_histogram(stat = "count")
```


Rural et age influencent pas Nb de periph
```{r}
tablesumperiph <-mutate(tablesumperiph, Rural=factor(Rural))
ggplot(tablesumperiph)+
  aes(x=age, y=Nb_periph, color=Rural)+  geom_point()
```


Sexe, age et rural urbain influencent pas nb aliments plat princ
```{r}
tablesum <-mutate(tablesum, Nb_aliments_plat..=factor(Nb_aliments_plat))
ggplot(tablesum)+ aes(x = Faim.., y=Nb_aliments_plat)+  geom_violin()
ggplot(tablesum)+ aes(x = Sexe, y=Nb_aliments_plat)+  geom_violin()
ggplot(tablesum)+ aes(x = Rural.Urbail, y=Nb_aliments_plat)+  geom_violin()
ggplot(tablesum)+ aes(x=Age, y=Nb_aliments_plat)+  geom_point()
```


galette vege influence la quantité de legumineuse ? pas galette -> pas légumineuse
```{r}
legumineuse <- read.csv("legumineuse.csv", sep= ";", header=TRUE, na.strings="N.A.")

```

```{r}
legumineuse <-mutate(legumineuse, GM10_galette_cereales=factor(GM10_galette_cereales))
ggplot(legumineuse)+ aes(x = GM10_galette_cereales, y=GM10_legumineuse)+
  geom_violin()
```

Quand galette, légumineuse dans la moitié des cas, quand pas galette, très rarement légumineuse

```{r}

effectif_galette <- table(legumineuse$GM10_legumineuse,legumineuse$GM10_galette_cereales==1)
colnames(effectif_galette) <- c("pas galette","galette")

barplot(effectif_galette, beside=TRUE, ylab = "Nb de personnes", xlab = "Consommation de galette", ylim = c(0,300), legend = c ("pas legumineuse","legumineuse"), main = "Consommation de legumineuse avec ou sans galette")
```
```{r}

viande <- read.csv("viande.csv", sep= ";", header=TRUE, na.strings="N.A.")

```



La galette est beaucoup moins choisie quand la viande est choisie, que quand pas viande
```{r}

effectif_viandegal <- table(viande$GM10_galette_cereales,viande$GM10_viande !=0)
colnames(effectif_viandegal) <- c("pas viande","viande")

barplot(effectif_viandegal, beside=TRUE, ylab = "Nb de personnes", xlab = "Consommation de viande", ylim = c(0,300), legend = c ("pas galette","galette"), main = "Consommation de galette avec ou sans viande")
```












